【裁判字號】    99,訴,573
【裁判日期】    990729
【裁判案由】    偽證
【裁判全文】
臺灣屏東地方法院刑事判決               99年度訴字第573號
公  訴  人  臺灣屏東地方法院檢察署檢察官
被      告  吳豐基
            陳宗獻
上列被告等因偽證案件，經檢察官提起公訴（98年度偵字第6437
號），被告等於本院準備程序就被訴事實均為有罪之陳述，經合
議庭裁定由受命法官獨任進行簡式審判程序，並判決如下：
    主  文
吳豐基犯偽證罪，累犯，處有期徒刑月。
陳宗獻犯偽證罪，處有期徒刑月。
    事  實
一、吳豐基前於民國96年間因施用毒品案件，經本院以96年度訴
    字第278 號判決有期徒刑1 年2 月，減為有期徒刑7 月確定
    ，於97年5 月2 日執行完畢。
二、吳豐基於95年11月24日、陳宗獻於95年11月28，各向蔡文政
    購買第一級毒品海洛因一次，後蔡文政、李孟齡因販毒案件
    為警查獲後，於法院審理期間（本院96年度訴字第464 號案
    件違反毒品危害防制條例案件），(一)吳豐基明知確有於95年
    11月24日下午2 時許以新台幣（以下同）500 元向蔡文政購
    買海洛因，竟基於偽證之犯意，於97年9 月2 日，在本院審
    理96年度訴字第464 號蔡文政違反毒品危害防制條例案件之
    審理期日，以證人身分具結後，就前開直接關乎他人被訴罪
    名構成要件事實存否，而與案情有重要關係之事項虛偽陳稱
    ：伊本來不簽名的，因為警察都沒有照我的意思記載，伊並
    沒有跟蔡文政買毒品云云，致生危害於法院判決之正確性。
    (二)陳宗獻亦明知確有於95年11月28日晚上11、12時許，以
    1000元向蔡文政購買海洛因，竟基於偽證之犯意，於97年9
    月2 日，在本院審理96年度訴字第464 號蔡文政違反毒品危
    害防制條例案件之審理期日，以證人身分具結後，就前開直
    接關乎他人被訴罪名構成要件事實存否，而與案情有重要關
    係之事項虛偽陳稱：伊沒有跟蔡文政買毒品，是跟蔡文政要
    來施用的，在警詢中有說跟蔡文政買毒品，是因為警察恐嚇
    伊，伊才這樣說云云，致生危害於法院判決之正確性。
二、案經本院移送臺灣屏東地方法院檢察署檢察官偵查起訴。
    理  由
一、本件被告吳豐基、陳宗獻所犯均非死刑、無期徒刑、最輕本
    刑為3 年以上有期徒刑之罪，亦均非高等法院管轄之第一審
    案件，而被告二人於本院行準備程序中就被訴事實均為有罪
    之陳述，經告知被告簡式審判程序之旨並聽取當事人意見後
    ，本院合議庭依刑事訴訟法第273 條之1 第1 項規定，裁定
    由受命法官獨任進行簡式審判程序，合先敘明。次按簡式審
    判程式之證據調查，不受刑事訴訟法第159 條第1項所定：
    「被告以外之人於審判外之言詞或書面陳述，不得作為證據
    。」之限制，此見同法第273 條之2 規定甚明。是本判決下
    列所引用之被告以外之人於審判外所為之陳述，依前揭法律
    規定，均得作為證據。
二、上開犯罪事實，業據被告吳豐基、陳宗獻於檢察官偵訊及本
    院審理中自白不諱，並有本院96年度訴字第464 號違反毒品
    危害防制條例案件審理筆錄影本、刑事判決書各1 份及證人
    結文2 份附卷可證，訴外人蔡文政於如事實欄所示之時間、
    地點，各以500 元、1000元販賣第一級毒品海洛因予被告吳
    豐基、陳宗獻，經臺灣高等法院高雄分院於98年12月17日以
    98年度上訴字第1240號各判處有期徒刑15年6 月，經最高法
    院於99年4 月9 日以99年度台上字第2130號駁回上訴確定，
    有各該刑事判決書及臺灣高等法院被告前案紀錄表1 份附卷
    可按，俱徵被告吳豐基、陳宗獻前揭不利於己之自白與事實
    相符，本案事證明確，其等犯行洵堪認定，應依法論科。
三、核被告吳豐基、陳宗獻所為，均係犯刑法第168 條之偽證罪
    。又蔡文政上開販賣毒品案件，於99年4 月9 日經最高法院
    駁回上訴而確定，已如前述，被告陳宗獻、吳豐基分別於98
    年9 月18日、99年3 月5 日在檢察官偵訊中自白其偽證之犯
    行，足見被告二人在其所虛偽陳述之案件裁判確定前自白，
    均應依刑法第172 條之規定，減輕其刑。又被告吳豐基前於
    96 年 間因施用毒品案件，經本院以96年度訴字第278 號判
    決有期徒刑1 年2 月，減為有期徒刑7 月確定，於97年5 月
    2 日執行完畢，此有臺灣屏東地方法院檢察署刑案資料查註
    紀錄表及臺灣高等法院被告全國前案紀錄表各1 份在卷可按
    ，其受徒刑之執行完畢，5 年以內故意再犯有期徒刑以上之
    罪，為累犯，依法應加重其刑，並依刑法第71條第1 項規定
    ，先加後減之。爰審酌被告吳豐基有施用毒品前科，素行非
    佳，被告二人為迴護蔡文政之犯行，於本院審理該案件中虛
    偽陳述，妨害司法制度，浪費司法資源，致生司法機關為錯
    誤判斷之危險，犯罪之動機、目的、手段，惟因尚能及時悔
    悟，坦承犯行，態度尚稱良好，等一切情狀，量處如主文所
    示之刑。
據上論斷，應依刑事訴訟法第273 條之1 第1 項、第299 條第1
項前段，刑法第168 條、第172 條、第47條第1 項，判決如主文
。
本案經檢察官劉昀到庭執行職務。
中    華    民    國    99    年    7     月    29    日
                  刑事第一庭    法  官  涂裕洪
以上正本證明與原本無異。
如不服本判決應於收受本判決送達後10日內向本院提出上訴書狀
，其未敘述上訴理由者，並得於提起上訴後10日內向本院補提理
由書狀（均須按他造當事人之人數附繕本）「切勿逕送上級法院
」
中    華    民    國    99    年    7     月    29    日
                                書記官  卓春成
附錄本判決論罪科刑法條：
中華民國刑法第168條
於執行審判職務之公署審判時或於檢察官偵查時，證人、鑑定人
、通譯於案情有重要關係之事項，供前或供後具結，而為虛偽陳
述者，處7 年以下有期徒刑。

司法院資訊處製作；財團法人民間司法改革基金會備份。
